臺灣臺北地方法院交通事件裁定　　　　94年度交聲字第1196號
　異　議　人　即
　受　處　分　人　甲○○
　代　　理　　人　馬劉麗香
上列受處分人因違反道路交通管理處罰條例案件，對於臺北市交
通事件裁決所於中華民國94年7月1 日所為之北市裁三字第裁22-
AEB099471號裁決，聲明異議，本院裁定如下：
    主  文
異議駁回。
    理  由
一、按道路交通安全規則所稱之「汽車」，係指在道路上不依軌
    道或電力架線而以原動機行駛之車輛（包括機器腳踏車）；
    又駕駛人駕駛汽車，應遵守道路交通標誌、標線、號誌之指
    示，並服從執行交通勤務之警察或依法令執行指揮交通及交
    通稽查任務人員之指揮，道路交通安全規則第2條第1項第1
    款及第90條定有明文。而道路交通管理處罰條例所稱之「車
    輛」，係指在道路上以原動機行駛之汽車（包括機器腳踏車
    ）或以人力、獸力行駛之車輛；又汽車駕駛人，行經有燈光
    號誌管制之交岔路口闖紅燈者，處新臺幣（下同）一千八百
    元以上五千四百元以下之罰鍰；另汽車駕駛人，有違反道路
    交通管理處罰條例第53條情形者，除依原條款處罰鍰外，並
    分別記違規點數三點，道路交通管理處罰條例第3條第8款、
    第53條及第63條第1項第3款分別定有明文。是行為人如係騎
    乘機車行經有燈光號誌管制之交岔路口闖紅燈而為警舉發，
    於舉發通知單上所載之應到案日期前到案聽候裁決，經處罰
    機關調查後仍認定其有上開違規行為者，依違反道路交通管
    理事件統一裁罰基準及處理細則第44條第1項及違反道路交
    通管理事件統一裁罰基準表（以下稱基準表）之規定，應對
    該行為人處以一千八百元之罰鍰，並記違規點數三點。
二、本件異議人即受處分人甲○○於民國94年5月22日8時26分許
    ，駕駛其所有之車號為BQR-857號之重型機車，行經臺北市
    ○○路○段及光輝路口前之設有燈光號誌管制之交岔路口，
    未依燈號指示而於紅燈時仍由臺北市○○路○段直行，適為
    在該處執勤之臺北市政府警察局文山第一分局復興派出所員
    警姜緯乾發覺並予攔停，而以受處分人有前揭違反道路交通
    管理處罰條例第53條規定之行為當場掣單舉發，並將前開舉
    發通知單交由受處分人當場簽收，受處分人雖於舉發通知單
    所載應到案日期（即94年6月6日）前向原處分機關提出申訴
    ，案經原處分機關即臺北市交通事件裁決所函請舉發單位即
    臺北市政府警察局文山第一分局調查，因認受處分人確有前
    開違規行為，原處分機關乃以「駕車行經有燈光號誌管制之
    交岔路口闖紅燈」之違規事實，並依道路交通管理處罰條例
    第53條及第63條第1項第3款、違反道路交通管理事件統一裁
    罰基準及處理細則第44條第1項及基準表之規定，於94年7月
    1日裁處受處分人罰鍰一千八百元，並記違規點數三點等事
    實，此有臺北市政府警察局舉發違反道路交通管理事件通知
    單通知聯（北市警交大字第AEB099471號）、臺北市政府警
    察局文山第一分局94年6月3日北市警文一分交字第09431125
    900號函、臺北市交通事件裁決所違反道路交通管理事件之
    北市裁三字第裁22-AEB099471號裁決書等影本在卷可稽。
三、訊據受處分人甲○○固不否認有於前揭時地為警攔停之事實
    ，然矢口否認有何違反道路交通管理處罰條例規定之行為，
    辯稱：其當日係於綠燈之際騎車自光輝路左轉至木柵路，並
    無闖紅燈之行為云云。經查：前揭違規事實，業經證人即舉
    發員警姜緯乾於本院94年12月20日調查中到庭具結並證稱：
    「（問：請詳述當時的情形為何？）我站的位置就是二九七
    巷口附近，受處分人是從木柵路二段往一段的方向行使，闖
    越木柵路及光輝路口的紅燈，因為我站的方向是面對二段，
    二段及一段的交接是在興隆路四段為分界，往左是一段，受
    處分人從二段過來，錄影帶部分並非我陪同去看，因為他提
    出異議時，我有建議他這樣處理，而且因為他提出申訴理由
    ，所以我事先有去看過下崙路二十七號對面的錄影帶，但是
    並沒有看到受處分人的車輛，所以認為我的舉發沒有錯誤。
    」等語在卷，並有其提供之違規事件答辯報告表及現場位置
    圖在卷可參；又受處分人於本院同日調查中雖稱當日係自下
    崙路騎乘機車云云，然其於同日調查中亦供稱：「（問：後
    來有無到警局看過錄影帶？）有，但是沒有看到我的車子，
    我是看下崙路二十七號的錄影帶。」、「（問：有無去木柵
    路及光輝路口看有無架設錄影器？）我去看過，那裡並沒有
    架設監視器。」等語，徵諸受處分人聲請調閱其他路口之監
    視器錄影帶，均已逾保存期間而銷毀等情，亦有本院辦理刑
    事案件電話紀錄查詢表附卷可參，自難據為有利受處分人之
    認定；而交通警員掣單舉發違反道路交通管理處罰條例所列
    之違規事實，本質上為行政處分，且係公務員基於職務上之
    權力，依法就特定之具體事件所為具有公法上效果之單方行
    政行為，基於公務員所為公法上行為具有公信力之原則，該
    行政處分當可被推定為真正，是本件受處分人既未就執勤員
    警之舉發違誤提出相關證據以供調查，且依卷存證據資料亦
    無其他積極證據足資證明其有捏造事實違法取締之情事，則
    執勤員警本其維護交通秩序及安全之職責所為之上開舉發行
    為，自應受到合法及正確之推定，故受處分人上開所辯，應
    屬事後卸責之詞，不足採信。本件事證明確，受處分人確有
    前揭違規行為，應堪認定。
四、綜上所述，受處分人所有之上開機車確有於前揭時間行經有
    燈光號誌管制之交岔路口闖紅燈之行為，自屬違反道路交通
    管理處罰條例第53條之規定，而受處分人於舉發通知單上所
    載應到案日期（即94年7月12日）前向原處分機關提出申訴
    ，是原處分機關依道路交通管理處罰條例第53條及第63條第
    1項第3款、違反道路交通管理事件統一裁罰基準及處理細則
    第44條第1項及前揭基準表之規定裁處受處分人罰鍰一千八
    百元，並記違規點數三點，經核並無違誤。本件受處分人猶
    執前詞，指摘原處分不當，自無理由，應予駁回。
據上論斷，應依道路交通案件處理辦法第19條，裁定如主文。
中　　華　　民　　國　　94　　年　　12　　月　　23　　日
                  臺灣臺北地方法院交通法庭
                        法　官  黃雅君
以上正本證明與原本無異。
如不服本裁定，應於裁定送達後5日內向本院提出抗告狀。
                        書記官  游秀珠
中　　華　　民　　國　　94　　年　　12　　月　　26　　日
